【裁判字號】    95,交訴,15
【裁判日期】    950321
【裁判案由】    公共危險等
【裁判全文】
臺灣臺中地方法院刑事判決              95年度交訴字第15號
公  訴  人  臺灣臺中地方法院檢察署檢察官
被      告  甲○○
上列被告因公共危險等案件，經檢察官提起公訴（九十四年度偵
字第一九七二七號），被告於本院準備程序就被訴事實為有罪之
陳述，經本院合議庭裁定改行簡式審判程序，判決如下：
    主    文
甲○○服用酒類，不能安全駕駛動力交通工具而駕駛，處有期徒
刑貳月，如易科罰金，以佰元折算壹日；又駕駛動力交通工具
肇事，致人受傷而逃逸，處有期徒刑陸月，如易科罰金，以佰
元折算壹日。應執行有期徒刑柒月，如易科罰金，以佰元折算
壹日。
    犯罪事實
一、甲○○於民國九十四年八月二十日二十三時許，在臺中市工
    業區詳細地址不明之友人家中飲用罐裝啤酒五罐後，已達不
    能安全駕駛屬動力交通工具之程度，竟仍於翌日零時許，駕
    駛車牌號碼Ｘ九－七二六一號自用小客車，沿臺中市○○路
    往臺中縣沙鹿方向行駛，嗣於同日一時四十分許，行經臺中
    市○○路與國際街交岔路口時，適乙○○騎乘車牌號碼ＬＸ
    三－二五○號重型機車後載吳家榆在前停等紅燈，甲○○理
    應注意車前狀況，並隨時採取必要之安全措施，而依當時情
    形，又無不能注意之情事，竟疏於注意及此，且因飲酒致反
    應力降低，即自後追撞乙○○所騎乘之重型機車右後方，致
    乙○○、吳家榆因重心不穩與該重型機車一同倒地，並造成
    乙○○、吳家榆分別受有輕微擦傷之傷害（過失傷害部分未
    據乙○○、吳家榆告訴）。詎甲○○於肇事後未報警處理及
    停留在現場協助救護傷者，反另行起意，駕駛前揭自用小客
    車加速駛離現場逃逸，嗣經路人馬漢濤見狀駕車自後追趕，
    並經員警於同日一時四十八分許，在臺中縣龍井鄉○○路二
    之二號前攔停甲○○而查獲，並對甲○○測得呼氣酒精濃度
    為每公升○‧八七亳克，而查知上情。
二、案經臺中市警察局第六分局報告臺灣臺中地方法院檢察署檢
    察官偵查起訴。
    理    由
一、訊據被告甲○○對於前揭犯罪事實坦承不諱，核與被害人乙
    ○○於於警詢時指述之情節互核一致，且據證人馬漢濤於警
    詢時證述明確，並有酒精濃度測試單、道路交通事故現場圖
    、調查報告表各一份及照片十張附卷可稽。按服用酒類不能
    安全駕駛動力交通工具之認定，參考德國、美國之認定標準
    ，對於酒精濃度呼氣已達每公升零點五五毫克或血液濃度達
    百分之零點一一以上，肇事率為一般正常人之十倍，應認為
    已達不能安全駕駛之標準（法務部八十八年五月十八日八八
    年度法檢字第一六六九號函參照），被告所測得吐氣中所含
    酒精濃度高達每公升○‧八七毫克，其駕駛車輛之注意能力
    已因飲酒而較平日為低，且復發生事故，顯已達不能安全駕
    駛動力交通工具之程度甚明，被告犯行堪以認定。次按汽車
    駕駛人駕駛汽車肇事致人受傷或死亡，應即採取救護或其他
    必要措施，並向警察機關報告，不得駛離或逃逸，道路交通
    管理處罰條例第六十二條第一項定有明文。又因道路交通事
    故之發生，常非於己之鄰親家里，時有告救不能情事，乃科
    以肇事者須即採取救護或其他必要措施，並應向警察機關報
    告之法定義務，以防因就醫延誤致生無謂傷亡，並俾得通知
    傷亡者家屬到場，以明責任，是凡肇事人於行車肇事致人受
    傷或死亡，未即採取救護或其他必要措施，並向警察機關報
    告，即駕車逃逸者，均應依該規定處罰，至其嗣後是否受刑
    事訴追及已否與被害人達成民事和解，賠償損失，對其應受
    處罰乙節，並不生影響。職是之故，汽車駕駛人駕駛汽車肇
    事，不論其責任之歸屬為何，即有義務留在肇事現場，採取
    救護或其他必要措施，並向警察機關報告，以維護他人之生
    命與其他用路人之交通安全。其立法目的，既係促使駕駛人
    於肇事致死傷後，能對被害人即時救護，報告警察機關，以
    減少死傷，是該罪之成立祇以行為人有駕駛動力交通工具肇
    事，致人死傷而逃逸之事實為已足（最高法院九十二年度臺
    上字第四四六八號刑事判決參照）。本件被告駕駛車輛撞擊
    前方停等紅燈被害人乙○○騎乘後載吳家榆之重型機車，以
    撞擊後被告駕駛之車號Ｘ九─七二六一號自用小客車車頭保
    險桿左側掉落、左前方向燈毀損及引擎蓋左前方凹陷，及被
    害人之重型機車後方全損等情觀之，足徵事故當時撞擊力道
    非輕，且被害人乙○○、吳家榆因此突然撞擊下而人車倒地
    ，自難免有受傷之情形，是以被告對車禍發生及被害人當場
    受有傷害應已有認識，其竟未採取救護或其他必要措施，並
    向警察機關報告，即逕行駕車離去嗣經路人及員警自後追趕
    查獲，其肇事逃逸已甚灼然。是被告肇事逃逸之犯行，亦堪
    以認定。
二、核被告所為，係犯刑法第一百八十五條之三之酒後不能安全
    駕駛動力交通工具而駕駛罪及同法第一百八十五條之四之肇
    事逃逸罪。被告所犯上開二罪間，犯意各別，行為互殊，應
    予以分論併罰。爰審酌被告酒醉後已不能安全駕駛，仍不顧
    公眾之安危，貿然駕車，造成他人受傷，應予非難，被害人
    乙○○騎乘機車未依規定兩段式左轉，而在慢車道上停等紅
    燈左轉亦有疏失；被告肇事後棄被害人乙○○、吳家榆二人
    不顧，其罪行非輕，惟念其犯罪後業與被害人乙○○達成和
    解，被害人乙○○表示不願追究，並有和解書一份附卷足參
    ，及其犯罪後坦承犯行，態度尚稱良好等一切情狀，分別處
    如主文所示之刑及諭知易科罰金之折算標準，並定其應執行
    之刑。
據上論斷，應依刑事訴訟法第二百七十三條之一第一項、第二百
九十九條第一項前段，刑法第一百八十五條之三、第一百八十五
條之四、第五十一條第五款、第四十一條第一項前段、第二項，
罰金罰鍰提高標準條例第二條，判決如主文。
中    華    民    國    95    年     3    月    21    日
                    交通法庭    法  官  戴博誠
上正本證明與原本無異。
如不服本判決，應於送達後十日內向本院提出上訴狀（須附繕本
），上訴於臺灣高等法院臺中分院。
                                書記官  鄭淑英
中    華    民    國    95    年     3    月    21    日
【附錄論罪科刑法條】
刑法第一百八十五條之三：
服用毒品、麻醉藥品、酒類或其他相類之物，不能安全駕駛動力
交通工具而駕駛者，處一年以下有期徒刑、拘役或三萬元以下罰
金。
刑法第一百八十五條之四：
駕駛動力交通工具肇事，致人死傷而逃逸者，處六月以上五年以
下有期徒刑。


司法院資訊處製作；財團法人民間司法改革基金會備份。
